【裁判字號】    99,抗,6
【裁判日期】    990112
【裁判案由】    聲請具保停止羈押
【裁判全文】
臺灣高等法院臺南分院刑事裁定             99年度抗字第6號
抗  告  人  甲○○
即  被  告
上列抗告人因聲請具保停止羈押案件，不服臺灣臺南地方法院中
華民國98年11月26日裁定（98年度聲字第2226號）提起抗告，本
院裁定如下：
    主  文
抗告駁回。
    理  由
一、抗告意旨略以：抗告人已於庭上承認無償轉讓第二級毒品，
    無償轉讓第二級毒品之罪，非最輕本刑五年以上有期徒刑之
    罪。又警員強押抗告人到住處搜索，查無毒品、電子秤販賣
    工具等物，抗告人確實無販毒行為。被告確實無販賣毒品之
    意，何可能於具保釋回後尚販賣毒品可能性。懇請准予抗告
    人之抗告云云。
二、經查：抗告人因違反毒品危害防制條例案件，經原審法院訊
    問後，認抗告人涉嫌於98年2月6日販賣第二級毒品安非他命
    與證人梁維靜，涉犯毒品危害防制條例第4條第2項（依押票
    上記載為本條項，原裁定誤繕為同法第10條第1、2項）之罪
    嫌重大，所犯為最輕本刑五年以上有期徒刑之罪名，並認有
    羈押之必要而裁定羈押在案。按刑事訴訟法第101條第1項第
    3款規定，被告經法官訊問後，認為犯罪嫌疑重大，且所犯
    為死刑、無期徒刑或最輕本刑為五年以上有期徒刑之罪者，
    仍應有相當理由認為其有逃亡、湮滅、偽造、變造證據或勾
    串共犯或證人之虞，法院斟酌命該被告具保，責付或限制住
    居等侵害較小之手段，均不足以確保追訴、審判或執行程序
    之順利進行，此際予以羈押，方堪稱係屬維持刑事司法權有
    效行使之最後必要手段。是被告縱然符合上揭第三款之羈押
    事由，法官仍須就犯罪嫌疑是否重大、有無羈押必要、有無
    不得羈押之情形予以審酌，非謂一符合該款規定之羈押事由
    ，即得予以羈押。業經司法院釋字第665號解釋釋明在案。
    上揭所稱「相當理由」，與同條項第1款、第2款法文內之「
    有事實足認有……之虞」（學理上解釋為「充分理由」）尚
    屬有間，其條件當較寬鬆。良以重罪常伴有逃亡、滅證之高
    度可能，係趨吉避凶、脫免刑責、不甘受罰之基本人性，倘
    一般正常之人，依其合理判斷，可認為該犯重罪嫌疑重大之
    人具有逃亡或滅證之相當或然率存在，即已該當「相當理由
    」之認定標準，不以達到充分可信或確定程度為必要。以量
    化為喻，若依客觀、正常之社會通念，認為其人已有超過百
    分之五十之逃亡、滅證可能性者，當可認具有相當理由認為
    其有逃亡、滅證之虞。此與前2款至少須有百分之八十以上
    ，始足認有該情之虞者，自有程度之差別（最高法院98年度
    台抗字第668號裁定參照）。
三、本院經查原裁定認事用法並無不當。蓋被告已坦承提供第二
    級毒品安非他命與證人梁維靜，雖被告辯稱是無償轉讓與梁
    維靜，惟梁維靜於偵查中業已結證證稱是向抗告人購買等語
    （見偵二卷第18-20頁），足見已有相當證據可認抗告人涉
    嫌販賣第二級毒品安非他命。另檢察官尚起訴抗告人意圖販
    賣而持有第一級毒品海洛因，涉犯毒品危害防制條例第5條
    第1項之罪嫌，本罪亦為最輕本刑五年以上有期徒刑之罪，
    且被告迄今仍否認上開犯行，如未予執行羈押，恐其畏罪遲
    不到案接受審判、執行，自有相當理由認有逃亡之虞。為確
    保日後審判程序之進行及將來刑之執行，堪認非予羈押顯難
    進行審判及執行，而有繼續羈押之必要。原審法院所為駁回
    抗告人具保停止羈押之裁定，並無違誤。抗告人上開所辯，
    尚無可採，本件抗告為無理由，應予駁回。
四、據上論結，應依刑事訴訟法第412條，裁定如主文。
中    華    民    國    99    年    1     月    12    日
                  刑事第四庭    審判長法  官  吳志誠
                                      法  官  吳森豐
                                      法  官  彭喜有
以上正本證明與原本無異。
不得再抗告。
                                      書記官  黃子起
中    華    民    國    99    年    1     月    14    日

司法院資訊處製作；財團法人民間司法改革基金會備份。
